# 关于托管的合并问题

提问人：艾帝 时间：2016-05-20 19:31:38
A公司是项目公司出资举办，委托给管理公司经营管理的，以下为主要条款，是否影响项目公司对A公司的控制和财务报表合并？
1 、人事任免 A公司的总经理由管理公司提名，由项目公司任免。副总经理（领导班子）由总经理提名，由管理公司任免。财务总监由项目公司委派。 2 、经营管理权限 项目公司授予管理公司对A公司日常经营管理充分的自主权。其中，人事招聘、薪酬政策、绩效考核由管理公司负责；A公司日常运营管理由A公司组织实施，管理公司提供指导；存货、固定资产等采购由A公司组织实施，相关采购制度由A公司制定，管理公司审批，项目公司监督。

回答人：chenyiwei
可参考《计学撮要 2013 》中对托管、承包经营情况下合并报表范围问题的讨论。就你说的情况，要关注项目公司和管理公司之间的利润分配和亏损分担方式问题。

提问人：艾帝 时间：2016-05-21 07:57:20
谢谢陈版，管理公司通过考核的情况获得一定的管理费提成

回答人：chenyiwei
提成比例多大？有无保证原股东本金安全和保底收益的条款？另外托管期限多长？

提问人：艾帝 时间：2016-05-22 20:44:31
有基础提成和奖励提成（按收入的比例），不保证原股东本金安全和保底收益，期限 3 年考核一次，考核通过给予奖励提成并续聘

回答人：chenyiwei
从你说的情况看，个人感觉不纳入受托方合并报表范围的可能性更大，包括： 1 、有基础提成； 2 、业绩提成取决于收入而不是净利润； 3 、有定期考核机制，考核通过才能获得提成和续聘。

提问人：艾帝 时间：2016-05-23 08:39:51
陈版，我们是委托方，是否应该纳入委托方的合并报表范围。

回答人：chenyiwei
这种可能性相对较大，但还是要具体问题具体分析。